【裁判字號】    98,易,1795
【裁判日期】    980720
【裁判案由】    業務侵占
【裁判全文】
臺灣臺中地方法院刑事判決              98年度易字第1795號
公  訴  人  臺灣臺中地方法院檢察署檢察官
被      告  甲○○
                    國民
選任辯護人  張崇哲律師
            楊佳勳律師
被      告  乙○○
                    國民
選任辯護人  鄭人傑律師
上列被告等因業務侵占案件，經檢察官提起公訴（98年度偵字第
1807號）經本院合議庭裁定改依簡式審判程序審理，判決如下：
    主    文
甲○○共同犯業務侵占罪，累犯，處有期徒刑柒月。
乙○○共同犯業務侵占罪，處有期徒刑柒月。
    犯罪事實及理由
一、犯罪事實：甲○○有違反槍砲彈藥刀械管制條例、違反商標
    法、偽造文書、詐欺、行害自由、重利等前科，最近一次曾
    於民國97年間因偽造文書案件，經本院以97年易字第405 號
    判處有期徒刑6月，甫於97年7月8 日易科罰金執行完畢；而
    乙○○則為設於臺中縣潭子鄉○○村○○○路209號1樓之泰
    隆運動用品有限公司（登記負責人邱泰瑋，實際負責人為張
    煜及賴芳敏，下稱泰隆公司）員工，負責管理位在臺中市○
    區○○路舊社巷29之10號倉庫，並因而持有該倉庫之鑰匙，
    為從事業務之人。詎甲○○不知悔改，於97年11月間得知泰
    隆公司之實際負責人張煜出國，乃與乙○○共同基於意圖為
    自己不法所有之犯意聯絡，由甲○○提供新臺幣（下同）2
    萬元之代價予乙○○，乙○○則利用業務上持有上揭泰隆公
    司倉庫鑰匙之職務之便，於97年11月23日，在未經張煜或賴
    芳敏之授權下，將其因基於業務關係而持有之屬於泰隆公司
    所有之置放在上開倉庫內價值約30餘萬元之童裝500 件及運
    動服250 件，以變異持有為所有之意思而侵占入己。旋乙○
    ○即以自小客車載往南投縣南投市南崗1 號之南投農會特賣
    會交付予甲○○，再由甲○○再將上開商品運往臺中市○○
    區○○路650 號之成衣特賣會場。嗣甲○○即僱用不知情之
    員工張芳瑛，以運動服每件290元、390元，以及童裝每件為
    100 元之顯低於泰隆公司進貨成本之低價，將上開成衣加以
    變賣。嗣於97年12月11日下午3 時許，因邱泰瑋路過該成衣
    特賣會場發現後，報警處理而查獲，並扣得童裝345 件及運
    動服145件。
二、證據名稱：
  (一)被告甲○○、乙○○於本院準備程序中及審理時之自白。
  (二)告訴人泰隆公司代理人邱泰瑋，以及證人張煜、賴芳敏、張
    芳瑛於偵查中之指述及證述。
  (三)扣押物品清單、贓物認領保管單及現場相片。
三、查被告乙○○於告訴人泰隆公司除擔任賣場支援工作外，平
    日亦係倉管人員，負責出貨及整理倉庫，並因而持有該泰隆
    公司倉庫之鑰匙等節，業據被告乙○○於本院審理時供承在
    卷，核與證人張煜、賴芳敏、邱泰瑋所述大致相符，堪信為
    真實；是該倉庫內之成衣等貨物於被告乙○○而言，即係因
    業務上關係而持有之他人物品，其利用業務上之機會，侵占
    其業務上持有之成衣之所為，係犯刑法第336條第2項之業務
    侵占罪。而被告甲○○雖不具該業務持有之身分關係，但與
    被告乙○○既有犯意聯絡及行為分擔，自應依刑法第31條第
    1 項規定，以共同正犯論。又被告甲○○有違反槍砲彈藥刀
    械管制條例、違反商標法、偽造文書、詐欺、行害自由、重
    利等前科，最近一次曾於民國97年間因偽造文書案件，經本
    院以97年易字第405號判處有期徒刑6月，甫於97年7月8日易
    科罰金執行完畢，有臺灣高等法院被告前案紀錄表一份在卷
    足憑，其於5 年以內故意再犯上開有期徒刑以上之各罪，為
    累犯，應依刑法第47條第1項之規定，加重其刑。
四、爰審酌被告乙○○貪圖被告甲○○所交付之利益，乃利用職
    務上保管倉庫鑰匙及其內成衣之機會，率爾侵占告訴人公司
    之成衣，足見其僥倖之心態，而被告甲○○則利用被告乙○
    ○職務上之機會，要求被告乙○○侵占告訴人之財物，其行
    為亦殊無足取，另一併斟酌告訴人遭侵占衣物之價值（成本
    約30餘萬元），以及被告甲○○因販售所得之利益，並參酌
    該等衣物嗣後已有超過半數均歸還予告訴人公司，以及被告
    甲○○業已與告訴人公司達成民事上之和解而給付賠償金予
    告訴人公司以資賠償，有和解書1 份在卷可考等一切情狀，
    分別對被告甲○○、乙○○從輕量處如主文所示之刑，以資
    懲儆。又被告甲○○固以其業已與告訴人公司達成民事上之
    和解而請求給予最輕得以易科罰金之刑並給予緩刑，惟其係
    屬累犯一節，業如前述，本院就該部分實難照准，僅依其犯
    後態度等情狀，給予最輕之刑度，以資衡平；另被告乙○○
    雖請求給予緩刑之宣告，惟其與告訴人公司並未能達成和解
    ，有陳報狀1份在卷可憑，本院認因而尚不宜給予緩刑，附
    此敘明。
據上論斷，應依刑事訴訟法第273之1條第1項、第299條第1 項前
段、第310條之2，刑法第336條第2項、第31條第1項、第47條第1
項，刑法施行法第1條之1第1項、第2項前段，判決如主文。
中    華    民    國    98    年     7    月    20    日
                        臺灣臺中地方法院刑事第十四庭
                            法  官  林學晴
以上正本證明與原本無異。
如不服本判決，應於收受送達後10日內向本院提出上訴書狀（應
敘述具體理由並附繕本）。
上訴書狀如未敘述理由，應於上訴期間屆滿後20日內補提理由書
於本院。
                            書記官  簡雅文
中    華    民    國    98    年     7    月    20    日
附錄論罪科刑法條
中華民國刑法第336條
對於公務上或因公益所持有之物，犯前條第 1 項之罪者，處 1
年以上 7 年以下有期徒刑，得併科 5 千元以下罰金。
對於業務上所持有之物，犯前條第 1 項之罪者，處 6 月以上
5 年以下有期徒刑，得併科 3 千元以下罰金。
前二項之未遂犯罰之。


司法院資訊處製作；財團法人民間司法改革基金會備份。
